# 运费保障包会计处理探讨

提问人：MIYN 时间：2022-12-19 22:32:49
为了保障平台用户的权益，某互联网车货匹配平台为平台司机提供了运费保障包服务，购买运费保障包的司机可在一定期间内享受如下服务：对于符合条件的订单，当货主和司机发生运费纠纷时，司机在平台提交投诉后，平台会介入帮司机催收运费，对于催收未果的运费由平台直接垫付给司机(垫付的运费基本确定后续无法追偿)，总赔款金额不得超过某一上限。保障包在满足如下条件之一时自动失效：(1)自激活之日起满一年；(2)理赔的运单达到一定次数后；(3)总赔付金额达到权益包约定的赔付上限后。想和陈版咨询下司机销售保障包的相关会计处理，目前公司初步的分析如下：
将售卖保障包的价款拆分为两块：一块为预计未来将赔付给司机的运费；另外一块为平台提供运费催收服务的服务费。公司预计保障包提前到期的可能性较小(即在激活日起一年内赔付金额或者次数达到上限)，因此对于提供催收服务的服务费在保障包有效期间内按时间摊销，如出现提前到期的情况，则在保障包到期的当期将剩余未确认的服务费收入一次性确认。对于预计将来赔付给司机的运费，公司定期对其进行评估，如金额出现变动，则调整相应的预计负债金额。具体会计分录如下：
(1)销售保障包时
借：银行存款(保障包的销售价格)
贷：预收账款 (两者之差)
预计负债(预计将赔付给司机的运费)
应交增值税
(2)确认催收服务收入
借：预收账款
贷：主营业务收入
(3)重新评估预计赔付的运费
借或贷：主营业务收入
贷或借：预计负债
(4)赔付运费
借：预计负债
贷：银行存款
(2)(3)(4)步骤在每个会计期间都会做，直到保障包失效。
请教下陈版上述会计处理是否可行，具体可以参照哪一号准则来进行分析，感谢

回答人：chenyiwei
基本赞同“将售卖保障包的价款拆分为两块：一块为预计未来将赔付给司机的运费；另外一块为平台提供运费催收服务的服务费”，以及服务费的账务处理。但对于“预计未来将赔付给司机的运费”，理论上似乎应按照保险合同准则处理。主帖中使用或有事项准则严格来说并不符合准则规定。

提问人：MIYN 时间：2022-12-21 18:35:34
感谢陈版的分享，还是上述的问题，如果业务模式调整为：对于催收未果的运费，平台要求司机上传材料，证明其按照运输合同的约定提供了运输服务，与货主之间不存在合同纠纷。平台审核通过后将催收未果的运费垫付给司机，并开始对货主进行追偿，在货主支付运费前会禁止货主的发货权利。其他情况还是维持不变，在这种模式下公司认为其实际上是提供催收的服务，运费只是暂时垫付给司机，其保留了向货主追偿的权利，倾向的会计处理为：
(1)销售保障包时
借：银行存款
贷：预收账款
应交增值税
(2)确认催收服务收入
借：预收账款
贷：主营业务收入
(3)垫付运费时
借：其他应收款
贷：银行存款
(4)收回垫付的运费(不考虑减值的影响)
借：银行存款
贷：其他应收款
想进一步请教陈版，在新的业务模式下上述会计是否可行，公司代垫运费的承诺会被认定为财务担保合同吗，谢谢

回答人：chenyiwei
仍属于财务担保合同（或保险合同）。这些处理并不符合准则规定。